臺灣高等法院臺中分院刑事裁定　　　　　　　　　　九十一年度交抗字第七五一號
　　抗　告　人
　　即受處分人　甲○○
右列抗告人因違反道路交通管理處罰條例案件，不服臺灣南投地方法院中華民國九十
一年九月三十日裁定（九十一年度交聲字第八四號）提起抗告，本院裁定如左：
    主      文
抗告駁回。
    理      由
一、按「汽車駕駛人，行經有燈光號誌管制之交岔路口闖紅燈者，處新臺幣一千八百
    元以上五千四百元以下罰鍰」；「汽車駕駛人，駕駛汽車有違反本條例之行為，
    經交通勤務警察或依法令執行交通稽查任務人員制止時，不聽制止或拒絕停車接
    受稽查而逃逸者，除按各該條規定處罰外，處新臺幣三千元以上六千元以下罰鍰
    」，道路交通管理處罰條例第五十三條、第六十條第一項分別定有明文。
二、本件抗告意旨略以：1.證人郭水杉雖未能詳細回答係於何月何日何時與抗告人相
    約在凱薩雷斯咖啡廳，惟其所證與抗告人所提供之桌曆內記載：「午後載恩至車
    站坐五點車上台北，轉到斯與郭會長會合」等語，應可研判抗告人所記當天行蹤
    與證人所供相吻合，證明抗告人被舉發的時間（即九十一年四月十七日十七十三
    十四分許）不在名間鄉，證人郭水杉事後並已確認確實係在四月七日下午五點與
    抗告人會面，請法官再予查明。又當天抗告人所有Ｈ６─一二八號轎車未借他
    人駕駛。2.執勤員警交通稽查取締違規車輛，僅憑肉眼記下車牌，無其他蒐證或
    拍照存證，假設該Ｈ６─一二八號車牌有歹徒偽造變造而懸掛使用，又能如何
    解釋？為此提起抗告，請求撤銷原裁定云云。
三、經查，本件抗告人甲○○於民國九十一年四月七日十七時三十四分許，駕駛其所
    有車牌號碼Ｈ六─一二○八號自小客車，行經南投縣名間鄉○○路與董門巷口，
    紅燈左轉彎經警方鳴笛示意停車受檢，抗拒稽查後加速逃逸，經執勤員警記下車
    號，即掣單舉發等情，除有南投縣警察局舉發違反道路交通管理事件通知單附於
    違反道路交通管理事件案卷可核之外，並據證人即本件執勤員警南投縣警察局交
    通隊隊員李曜舜到庭結稱綦詳，另依證人李曜舜所提出之現場圖與現場照片六幀
    觀之，警車停放即執勤員警所在位置，位在南投縣名間鄉○○路與董門巷交岔路
    口旁，與違規車輛行進動線緊臨，相距甚近，視距復未受到阻隔，應無誤認之可
    能；另審諸證人李曜舜與抗告人之間，並無任何嫌隙，當無挾怨誣攀之可能；再
    者，證人李曜舜攔阻違規車輛未果，旋即於其勤務小冊子內所紀錄違規車輛之廠
    牌、顏色與車號：「Ｈ六─一二○八、福特、紅」，有小冊子影本一紙在卷可憑
    ，與抗告人車輛廠牌、顏色與車號，均屬一致，猶證執勤員警就車號之記載，並
    未發生舛誤。而抗告人所舉證人郭水杉之證詞及抗告人所提出其九十一年四月七
    日桌曆上之記載，無從作為認定抗告人不在場之證據，指摘員警未照相舉發或即
    時駕車追逐云云，昧於法令，而無可取等情，亦據原裁定認定無誤，並詳載理由
    依據，經核並無違誤，且交通警員掣單舉發違反道路交通管理處罰條例所列之違
    規事實，本質上為行政處分，係公務員基於職務上權力，依法就特定之具體事件
    所為具公法上效果之單方行政行為。基於公務員為公法上行為具有公信力之原則
    ，該行政行為當可被推定為真正，其據以依法處分之事實認定亦為正確無誤，此
    與民事訴訟法第三百五十五條第二項規定「文書依其程式及意旨得認作公文書者
    ，推定其為真正」之情形相同。本此公信原則，乃立法者賦予行政機關制定違反
    道路交通事件統一裁罰標準及處理細則，使執勤警員得當機處分（如該細則第二
    十三條）以達其維護交通秩序、安全之行政目的。反之，若謂公務員一切行政行
    為均需預留證據以證其實，則國家行政勢必窒礙難行。據此，刑事訴訟法就犯罪
    證據有關規定中，與屬於行政秩序罰之交通違規裁罰本質不合之部分，自不在準
    用之列。從而，抗告人空言當時未行經該違規路段及指摘取締警員並無證據等情
    ，既未能提出其他實證為有利自己之佐證，本件復查無何證據足認執勤員警有捏
    造事實違法取締之情事，則其本於維護交通秩序、安全之職責所為舉發，自應受
    到合法、正確之推定。是抗告人前開所辯，尚難採信。原處分機關依據前揭違規
    單之記載，援引首開規定，對抗告人裁處罰鍰新台幣五千七百元，並無不當，原
    審裁定駁回其異議經核尚無不合。抗告人仍以前開情詞提起抗告，指謫原審裁定
    不當，其抗告為無理由，應予駁回。
四、據上論結，應依道路交通案件處理辦理辦法第二十六條，刑事訴訟法第四百十二
    條，裁定如主文。
中      華      民      國　    九十一     年    十一     月    十二　　日
  臺灣高等法院臺中分院刑事第三庭
                                        審判長法  官　陳　朱  貴
                                              法　官　廖　柏　基
                                              法　官　劉　連　星
右正本證明與原本無異。
不得再抗告。
                                              書記官  李  妍  嬅
中      華      民      國　    九十一     年    十一     月    十二　　日
                                                                        Ｉ
